最高法院刑事判決                              八十六年度台上字第二八六九號
    上訴人  甲○○
右上訴人因遺棄等罪案件，不服台灣高等法院中華民國八十六年二月二十六日第二審
判決（八十六年度交上訴字第二號，起訴案號：台灣板橋地方法院檢察署八十五年度
偵字第一二一六五、一二一八六、一三三八五號），提起上訴，本院判決如左：
    主  文
上訴駁回。
    理  由
一遺棄部分：
按刑事訴訟法第三百七十七條規定，上訴於第三審法院，非以判決違背法令為理由，
不得為之。是提起第三審上訴，應以原判決違背法令為理由，係屬法定要件。如果上
訴理由狀並未依據卷內訴訟資料，具體指摘原判決不適用何種法則或如何適用不當，
或所指摘原判決違法情事，顯與法律規定得為第三審上訴理由之違法情形，不相適合
時，均應認其上訴為違背法律上之程式，予以駁回。本件原判決綜合調查證據之結果
，認上訴人甲○○犯有刑法第二百九十四條第一項遺棄之事實，已詳其所憑之證據
及認定之理由。按事實之認定及證據之取捨，乃事實審法院之職權。苟無違反經驗法
則及論理法則，自難指為違法。原判決論處上訴人遺棄罪刑，已詳述其所憑之證據及
取捨證據之心證理由，核與證據法則尚無違背。上訴意旨仍否認有遺棄犯行，係就原
判決已詳為論斷與說明之事項，再單純為事實上之爭執，殊非適法之第三審上訴理由
。又上訴人酒後駕駛自用小客車，在上午三時二十五分許，因超速行車撞及被害人白
英奇騎乘之機車，致人車倒地，白英奇難免受傷成無自救力之人，上訴人依法令本有
採取救護或其他必要措施之義務，竟不為必要之扶助而駕車逃逸，原判決認其有遺棄
之故意，於法並無不合。上訴意旨指其駕車逃逸，旨在逃避刑責，無遺棄之故意，顯
與卷內資料不符。又上訴人因過失撞傷被害人後，另行起意遺棄被害人。被害人送醫
不治死亡，與上訴人之駕車過失間，有相當因果關係，與上訴人之故意遺棄行為，則
無相當因果關係，原判決理由三（三）已詳為說明。原判決分別論處上訴人過失致人
於死及遺棄二罪刑，適用法則洵無違誤。至緩刑之宣告，除應具備刑法第七十四條所
定條件外，並須有可認為以暫不執行刑罰為適當之情形，始得為之，亦屬法院裁判時
得依職權自由裁量之事項，上訴人不得以原判決未諭知緩刑指為違背法令。上訴意旨
徒憑己意，對於原審職權之適法行使，任意指摘，而置原判決之明白論斷於不顧，顯
與法定上訴第三審之形式要件不符，其此部分之上訴違背法律上之程式，應予駁回。
二過失致人於死部分：
按刑事訴訟法第三百七十六條所列各罪之案件，經第二審判決者，不得上訴於第三審
法院，此觀該法條之規定自明。上訴人被訴過失致人於死部分，原判決係依刑法第二
百七十六條第一項論處罪刑。查該罪名係刑事訴訟法第三百七十六條第一款之案件，
既經第二審判決，自不得上訴於第三審法院，上訴人就此部分竟復提起上訴，顯為法
所不許，亦應予駁回。
據上論結，應依刑事訴訟法第三百九十五條前段，判決如主文。
中      華      民      國    八十六    年      五      月     十六     日
                              最高法院刑事第二庭
                                  審判長法官  施  文  仁
                                        法官  陳  炳  煌
                                        法官  張  淳  淙
                                        法官  洪  文  章
                                        法官  林  錦  芳
      右正本證明與原本無異
                                              書  記  官
中      華      民      國    八十六    年      五      月    二十一    日
